# 关于协议控制和VIE

提问人：胖狐狸 时间：2016-04-08 09:06:04
请教各位大师和版主，一直听说中国证监会不接受VIE，想请问下，这个说法的意思，是说中国证监会不接受协议可以实施控制从而合并报表这种会计处理，还是说不接受含有协议控制这样的母子公司关系的实体上市，或是说二者皆有？ 如果只是不接受协议控制合并，那就万事皆休；如果说只是不接受有协议控制安排的实体上市，但是接受会计上协议控制合并报表，那么请问上市公司如果通过协议控制安排收购子公司的话，是否是可以的呢？ 感谢各位解答！

回答人：chenyiwei
建议搜索一下相关案例。协议控制应当是相当罕见的情形，我个人印象中没有见过此类实例。如果通过传统的基于股权的控制就能够实现控制和合并报表的，就没有必要搞协议控制。搞协议控制要有正当理由，例如规避不合理的法律法规规定。如果没有正当理由和必要性而搞协议控制，会被监管机构认为是故意把水搅浑从而获取不当利益。

提问人：胖狐狸 时间：2016-04-08 09:51:45
之前听说过一个情况，是说实际控制人把自己名下100%持股的多个实体重组到其100%控制的新实体之下，但其中一个被重组的实体面临如果股东发生变更会导致一些经营许可会受到影响，在这种情况下实际控制人就考虑能否采用协议的方式，将管理权和收益权都不可撤销的转让给新实体，并承诺待后续条件满足后再完成股权的转让，从而让那个新实体得以控制这个被重组实体合并报表。

回答人：chenyiwei
抱歉，没有仔细研究过，但一般理解，会计准则的确认、计量、列报和披露要求和监管规则的合规性要求是应当分离的，两者属于不同范畴，不能互相替代。